【裁判字號】    90,上易,82
【裁判日期】    900323
【裁判案由】    竊盜
【裁判全文】
臺灣高等法院刑事判決                                九十年度上易字第八二號
    上  訴  人  臺灣桃園地方法院檢察署檢察官
    上  訴  人
    即  被  告  丙○○
右上訴人因竊盜案件，不服臺灣桃園地方法院八十九年度易字第二四六五號，中華民
國八十九年十一月六日第一審判決（起訴案號：臺灣桃園地方法院檢察署八十九年度
偵字第一二五四三號）提起上訴並移請併辦（併辦案號：八十九年度偵字第九八七○
號），本院判決如左：
    主  文
原判決撤銷。
丙○○連續攜帶兇器竊盜，處有期徒刑壹年陸月。
扣案之萬能刀壹支沒收。
    事  實
一、丙○○前曾於民國八十四年間因贓物、偽造文書、竊盜等案件，經台灣基隆地方
    法院於八十四年十二月十三日判處有期徒刑八月、五月、一年，應執行有期徒刑
    二年，緩刑五年確定，尚在緩刑期間，詎猶不知悔改，竟基於意圖為自己不法所
    有之概括犯意，於八十九年七月八日凌晨二時許，在臺北市大同區○○○路一三
    六號朝代大戲院前停車格處，竊取丁○○置於友人自小客車內之所有之男用黑色
    皮包一個（內有電話號碼0000000000號之ＮＯＫＩＡ六一五○型行動
    電話一支及花旗撞球會員卡一張），得手後將該行動電話質押予不知情之甲○○
    （經檢察官不起訴處分在案）作為借款新台幣二千元之擔保（簡稱第一案）；復
    於同年月十三日凌晨四時許，攜帶客觀上足供兇器使用之萬能刀 (原審判決誤植
    為剪刀) 一支，在臺北市○○區○○路與平陽街口旁之停車格處，損壞車窗玻璃
    扣鎖，打開玻璃窗進入乙○○所有車號ＷＮ─○五三三號箱型自小客車內竊取置
    物箱內零錢新臺幣三百六十五元及仙渣酪糖果（毀損部分未提出告訴），得手後
    欲逃離現場時，為警查獲（簡稱第二案）；又於八十九年八月二十二日十五時許
    ，趁下雨之際，攜帶前述萬能刀一支，至桃園縣龜山鄉○○街五號之林口長庚醫
    院停車場內，尋找竊盜目標，適陳福順前往林口長庚醫院就診，將其所有車牌號
    碼Ｖ九─○八七一號自小貨車停放於該停車場內，丙○○竟以上開剪刀敲破損壞
    陳福順所有上開自小貨車駕駛座後方玻璃一面之方式，欲開啟車門進入車內竊取
    財物，適為在車內睡覺之陳福順之子陳見治發覺後，請路人將丙○○逮捕，送警
    處理，而未得逞，並扣得其所有上述供作案用之萬能刀一支（簡稱第三案）。
二、案經被害人陳福順訴由桃園縣警察局龜山分局報請臺灣桃園地方法院檢察署檢察
    官偵查起訴。
    理  由
一、訊據被告丙○○矢口否認右揭犯行，辯稱：皮包是八十九年七月九日在華陰街買
    的，花旗撞球會員卡是在建成派出所轉角撿到的，剛好與被害人甲○○的一樣，
    且伊不認識甲○○，也沒有將手機交給甲○○；另伊沒有進入乙○○之車內竊取
    財物，當時該車門沒有關，仙渣果糖及硬幣是在伊身上查獲的，伊只是在車的輪
    胎邊撿到仙渣果糖的；而八十九年八月二十二日當日伊係去探病，路過該處停車
    場，因為閃避車輛，而不慎撞破車窗玻璃，伊並非故意，且也沒有要行竊云云。
二、惟查：
（一）被告於右揭第一案竊取皮包、行動電話及花旗撞球會員卡之事實，業據被害人
      丁○○指述綦詳。證人甲○○分別於警訊、偵查及本院調查時證稱：伊是停車
      小弟，並不認識被告，被告說要回南部，身上沒有錢，要向伊借三千元，被告
      就拿一支手機要押在伊這邊，伊只有借他二千元，被告說以後會跟伊聯絡（經
      當庭指認是在庭之被告），被告將手機交給伊，那時燈光很亮，伊不可能認錯
      人等語（見八十九年偵字第九八七０號卷第十頁至第十二頁、第九十六頁、本
      院卷第二十七頁、第二十八頁），並有序號000000000000000
      號之ＮＯＫＩＡ六一五○型行動電話一支照片、行動電話乙支及皮包、會員卡
      贓物領據二紙附卷足憑（見偵字第九八七○號卷第二十九頁、第七十七頁），
      足證確有將竊得之前開行動電話質押予不知情之甲○○之事實；復參諸被害人
      丁○○之皮包及皮包內之花旗撞球會員卡，既均在被告寄放行李之臺汽客運置
      物箱內查獲，則被告確曾竊取被害人丁○○之皮包及皮包內之行動電話及撞球
      會員卡，至堪明確。被告上開所辯，無非臨訟圖卸之詞，委無足採。
（二）被告於右揭第二案時地竊取仙渣果糖及硬幣之事實，業據被害人乙○○分別於
      警訊及偵查中指證不移（見八十九年偵字第九八七０號卷第七十頁至第七十三
      頁、第九十五頁反面），證人即被害人乙○○復於本院調查時到庭證稱：伊車
      是箱型車，在拉門上方扣環被毀壞，打開玻璃窗偷的等語（見本院卷第二十七
      頁）。被告於警訊中先自承：伊於八十九年七月十三日約四時，侵入車號ＷＮ
      ─○五三三號自小客車內，坐上駕駛座，伊只是要在車上看地圖云云（見偵字
      第九八七○號卷第六十七頁正、反面）；於偵查中即翻異前供，稱：伊經過，
      發現車門被打開，伊人並沒有在車內，在外面看是否有人，從頭到尾伊都沒進
      去車內云云（見偵字第九八七○號卷第九十五頁反面）；於本院調查時辯稱：
      伊沒有進入車內拿財物，當時該車門沒有關云云（見本院卷第二十七頁），前
      後供述已有不符。徵諸被害人於警訊及偵查中確切證陳：伊之上開車輛確有上
      鎖等語（見八十九年偵字第九八七０號卷第七十頁至第七十三頁），而拉門上
      方扣環被毀壞，已如前述，又扣案之仙渣果糖及硬幣既均當場在被告身上查獲
      （已發還被害人乙○○），被告若未侵入車號ＷＮ─○五三三號自小客車內，
      豈可能竊得放於置物箱內之零錢及仙渣酪糖果？此外，復有贓物領據乙紙在卷
      及萬能刀乙支扣案足憑（見偵字第九八七○號卷第七十六頁）是被告所辯，無
      非卸責之詞，洵非可採。
（三）被告於右揭第三案攜帶剪刀破壞車窗玻璃而竊盜未遂之事實，業據告訴人陳福
      順指訴綦詳。並經證人即被害人之子陳見治證述：「我在睡覺時，聽見駕駛座
      後面有喀喀的聲響，我以為是我父親要上車，後來我發現不是，父親很久沒有
      回來，所以我就下車查看。下車後我就見到被告拿著剪刀在敲玻璃，被告有見
      到我下車，但被告好像若無其事一樣，後來就走開了，我發現玻璃掉下來，就
      一直跟著被告，後來附近有義警，我就請義警幫我將被告抓住」等語屬實（見
      原審卷第二十六頁）。此外，並有現場照片四幀附卷，及萬能刀一支扣案可稽
      （見偵字地一二五四三號卷第十七頁、第十八頁、第二十二頁）。而自現場照
      片可知，被害人之上述自小貨車車頭朝停車場之車道，苟如被告所述，係為閃
      避車輛，而不慎撞破車窗玻璃，則不慎撞破之玻璃應係駕駛座之擋風玻璃，豈
      會是駕駛座後方之車窗玻璃，又於閃避之緊急狀況下撞破車窗玻璃，其豈能毫
      髮無傷？足見被告所辯顯係事後卸責之詞，委無可採。本件事證明確，被告之
      犯行堪予認定。至於被告聲請鑑定剪刀上是否有其指紋，其既坦承剪刀為其所
      有，且本件事證已明，本院認無鑑定之必要，附此敘明。
三、被告行竊所用之萬能刀一支，客觀上足以對人之生命、身體之安全構成威脅，而
    具有危險性，自屬兇器無疑。核被告所為係犯刑法第三百二十一條第一項第三款
    之攜帶兇器竊盜既遂罪（第二案）、同法第三百二十一條第二項、第一項第三款
    之攜帶兇器竊盜未遂罪、同法第三百五十四條之毀損罪（第三案）及同法第三百
    二十條第一項之普通竊盜罪（第一案）。被告所犯上開第三案攜帶兇器竊盜未遂
    罪及毀損罪二罪間有方法結果之牽連關係，為牽連犯，應論以情節較重之刑法第
    三百二十一條第一項第三款之攜帶兇器竊盜未遂罪。又被告先後多次攜帶兇器竊
    盜既遂、攜帶兇器竊盜未遂犯行與普通竊盜犯行，時間緊接，所犯構成要件相同
    之罪名，顯係基於概括犯意為之，應依連續犯規定，論以情節較重之攜帶兇器竊
    盜既遂一罪，並加重其刑。
四、原審予以論罪科刑，固非無見。惟查，檢察官移請併辦之第一案及第二案部分，
    與起訴有罪之第三案部分具有裁判上一罪之連續關係，原判決未及一併加以審酌
    ，自有未洽。檢察官上訴意旨執此指摘原判決不當，為有理由，至於指摘原判決
    認被告就竊取不特定人之高速公路回數票數張部分不構成犯罪為不當，則無理由
    （詳下述），而被告上訴意旨，空言否認犯罪，指摘原判決不當，亦無理由，惟
    原判決既有前述可議之處，仍屬無可維持，應由本院予以撤銷改判。爰審酌被告
    前曾於八十四年間因贓物、偽造文書、竊盜等案件，經臺灣基隆地方法院於八十
    四年十二月十三日判處有期徒刑八月、五月、一年，應執行有期徒刑二年，緩刑
    五年確定，此有臺灣高等法院被告全國前案紀錄表附卷可按（見原審卷第四頁、
    第五頁），其尚在緩刑期間，仍不知自我檢束，再犯本案，犯後復飾詞圖卸，多
    方狡辯，毫無悔意及其犯罪動機、目的、次數、價額、獲取利益之多寡、所生危
    害等之等一切情狀，量處如主文第二項所示之刑，以資懲儆。扣案之剪刀一支，
    係被告所有，且供本案犯罪所用之物，爰依刑法第三十八條第一項第二款之規定
    ，併予宣告沒收。
五、公訴人另以：被告丙○○於不詳時、地竊取不特定人之高速公路回數票數張，亦
    涉竊盜罪嫌等語，上訴意旨亦以被告並無實際使用車輛，衡情應無購買回數票之
    必要，而扣案之回數票票號並不連貫，購買地點不一，數量龐大，被告所辯為供
    他人使用而購買，有違經驗法則云云而為推論。訊之被告堅詞否認此部份犯行，
    辯稱：查獲之回數票係其所購買，並非竊取等語，公訴人亦未舉出被害之人及行
    竊之時、地以供本院查證，何況上開物品亦為日常生活經常使用之物，自不能以
    被告有前述之竊盜犯行，而身上持有上開回數票，即遽認為竊取，惟公訴人既認
    與前述論罪科刑之竊盜部分有連續犯之裁判上一罪關係，爰不另為無罪之諭知。
據上論斷，應依刑事訴訟法第三百六十九條第一項前段、第三百六十四條、第二百九
十九條第一項前段，刑法第三百二十一條第一項第三款、第三百五十四條、第五十五
條、第五十六條、第三十八條第一項第二款，罰金罰鍰提高標準條例第一條前段，判
決如主文。
本案經檢察官李金定到庭執行職務。
中    華    民    國      九十    年        三      月      二十三      日
                              臺灣高等法院刑事第二十二庭
                                  審判長法  官  許  正  順
                                        法  官  林  明  俊
                                        法  官  邱  同  印
右正本證明與原本無異。
不得上訴。
                                        書記官  莊  昭  樹
中    華    民    國      九十    年        三      月      二十六      日
附錄本判決論罪科刑法條：
刑法第三百二十一條第一項第三款、第二項
犯竊盜罪而有左列情形之一者，處六月以上五年以下有期徒刑：
三、攜帶兇器而犯之者。
前項之未遂犯罰之。
刑法第三百五十四條
毀棄、損壞前二條以外之他人之物或致令不堪用，足以生損害於公眾或他人者，處二
年以下有期徒刑、拘役或五百元以下罰金。


司法院資訊處製作；財團法人民間司法改革基金會備份。
